【裁判字號】    95,台上,2909
【裁判日期】    950525
【裁判案由】    違反槍砲彈藥刀械管制條例
【裁判全文】
最高法院刑事判決            九十五年度台上字第二九０九號
    上  訴  人  甲○○
                        樓
                        （現於台灣新店戒治所戒治中）
    選任辯護人  邱群傑律師
上列上訴人因違反槍砲彈藥刀械管制條例案件，不服台灣高等法
院中華民國九十五年三月二日第二審判決（九十四年度上訴字第
四０五三號，起訴案號：台灣板橋地方法院檢察署九十四年度偵
字第八三六三號），提起上訴，本院判決如下：
    主  文
上訴駁回。
    理  由
按刑事訴訟法第三百七十七條規定：上訴於第三審法院，非以判
決違背法令為理由，不得為之。是提起第三審上訴，應以原判決
違背法令為理由，係屬法定要件。如果上訴理由係對原審已調查
明確並於判決內論駁或說明之事項，徒憑己見重為事實之爭辯，
或任意指摘，顯與法律規定得為第三審上訴理由之違法情形不相
適合時，俱應認其上訴為違背法律上之程式，予以駁回。上訴意
旨略稱：(1)原判決理由僅載稱其審酌被告之前科紀錄、犯罪之動
機、目的、手段及其品行、生活狀況、智識程度、持有制式手槍
嚴重危害社會治安、未持扣案之制式槍彈從事其他不法行為、犯
罪後態度等一切情狀，而為量刑，並未說明各該事項之具體情形
，無從判斷其量刑是否妥適，有不載理由之違法。(2)上訴人已供
出扣案槍彈來源為「余雲龍」所交付，因此請求借提找出該人，
原審置之不顧，該無槍砲彈藥刀械管制條例第十八條減輕或免除
其刑之適用，有調查職責未盡之違法云云。
惟查：原判決維持第一審論處上訴人甲○○未經許可，寄藏手槍
（累犯）罪刑之判決，駁回上訴人在第二審之上訴，係依憑：上
訴人之供述，扣案美製口徑9mm 制式半自動手槍及制式子彈，卷
附內政部警政署刑事警察局（下稱刑事警察局）民國九十四年五
月十九日刑鑑字第0940073979號槍彈鑑定書等證據，為其論罪之
依據。並敘明：上訴人供述前開槍枝係由真實姓名年籍不詳之男
子「余雲龍」所寄藏，然依刑事警察局刑事犯罪資料網站查詢系
統及戶役政資料系統，均無相符之對象可供偵辦，警方調取上訴
人之電話通聯紀錄，亦未能過濾分析可疑線索，有刑事警察局九
十四年九月二十三日刑偵４３字第0940145624號函在卷，足見上
訴人雖於偵審中自白犯罪，但供述槍彈來源係年籍不詳之成年男
子，警方未能因此追查槍枝來源並查獲或因而防止重大危害治安
事件之發生，無從依槍砲彈藥刀械管制條例第十八條第四項規定
減輕其刑，本件事證已甚明確，犯行堪以認定，上訴人請求借提
去找交槍之人核無必要等情。對於認定上訴人確有被訴之寄藏手
槍及子彈犯行，所陳其供述槍彈來源，請求依法減輕或免除其刑
云云，為不足採取，俱予以說明審認、論駁至詳，其推理論斷衡
諸證據法則等並無違背。至於刑法第五十七條所定各款，為科刑
輕重之審酌事項，其中犯罪行為人之生活狀況、品行、智識程度
及犯罪後之態度等，均非關犯罪構成要件事實，僅須經自由證明
為已足，所使用證據之證據能力、調查程序並不受嚴格之限制。
原判決理由所載上訴人之前科紀錄、犯罪之動機、目的、手段及
其品行、生活狀況、智識程度、持有制式手槍嚴重危害社會治安
、未持扣案之制式槍彈從事其他不法行為、犯罪後態度等事項，
有卷內筆錄、前科資料及其涉案事實等可供查考，原審依卷存資
料就上訴人之前科及並無持以犯罪之情形，為刑法第五十七條量
刑之審酌，並非無據，亦無應斟酌之重要事項漏未審酌之違誤，
難認有足以影響判決結果之情形，自不得執為適法之第三審上訴
理由。其餘上訴意旨係對原審已調查明確並於判決內論駁或說明
之事項，徒憑己見重為事實之爭辯，或任意指摘，亦與法律規定
得為第三審上訴理由之違法情形不相適合。綜上說明，應認本件
上訴違背法律上之程式，予以駁回。
據上論結，應依刑事訴訟法第三百九十五條前段，判決如主文。
中    華    民    國  九十五  年    五    月  二十五  日
                      最高法院刑事第七庭
                          審判長法官  呂  潮  澤
                                法官  吳  昆  仁
                                法官  孫  增  同
                                法官  趙  文  淵
                                法官  吳      燦
      本件正本證明與原本無異
                                      書  記  官
中    華    民    國  九十五  年    六    月    一    日
                                                      Ｋ


司法院資訊處製作；財團法人民間司法改革基金會備份。
